【裁判字號】    92,易,546
【裁判日期】    920829
【裁判案由】    違反菸酒管理法
【裁判全文】
臺灣屏東地方法院刑事判決                          九十二年度易字第五四六號
    公  訴  人  臺灣屏東地方法院檢察署檢察官
    被      告  甲○○
右列被告因違反菸酒管理法案件，經檢察官聲請簡易判決處刑（九十二年度偵字第四
七二號），本院認應改依通常程序審理，判決如左：
    主  文
甲○○明知為私菸而販賣，處拘役伍拾日，如易科罰金，以參佰元折算壹日。
    事  實
一、甲○○明知綽號「阿宏」、真實姓名年籍不詳之成年男子，在高雄縣林園鄉某處
    ，向其兜售之大衛杜夫牌、七星牌及峰牌香菸，均係未貼專賣憑證及未經許可輸
    入之私菸，竟以販賣之意思，於民國九十一年一月九日前某日，以每條（一條十
    包裝）私菸新台幣（下同）二百五十元，共四十五萬元之價格，在屏東縣東港鎮
    「錢大爺大樓」後方向「阿宏」販入前開品牌香菸後，藏放於向不知情之黃財福
    租賃之屏東縣東港鎮○○路四十九之六十五號對面鐵皮屋內，並以每條私菸三百
    元之價格向不特定之人售牟利。嗣於九十一年一月九日二十二時十五分許，正當
    甲○○與其弟紀文景（另經檢察官為不起訴處分）共同駕駛車號Ｋ二—八八三一
    號自小客車搭載私菸，準備外出販賣之際，為警當場查獲，並扣得大衛杜夫牌香
    菸九千一百六十一包、七星牌香菸五千零九包及峰牌香菸五千六百八十四包。（
    業經高雄關稅局沒入）。
二、案經屏東縣警察局東港分局報請臺灣屏東地方法院檢察署檢察官聲請簡易判決處
    刑，經本院潮州簡易庭認宜適用通常審判程序，而移由普通庭審理。
    理  由
一、被告甲○○對於在右揭時、地為警察扣未稅私菸之事時坦承不諱，惟辯稱：還沒
    有賣出去，買進來要賣的時候，就被警察查獲，本來是打算拿去雜貨店賣，但沒
    有賣出去等語。經查，被告甲○○用以藏放未稅私菸之鐵皮屋係於九十一年一月
    七日，以每月六千元之代價向不知情之黃財福承租等情，業據出租人黃財福陳述
    甚詳，並有房屋租賃契約書及土地登記謄本各一紙在卷可按，被告甲○○自承其
    職業為司機，而其弟紀文景則在屏東縣東港鎮汽車保養場作汽車板金（見偵查卷
    第十五頁、第二十六頁），其等之工作性質均無以每月六千元之代價向他人承租
    倉庫之必要，再參以一般購入未稅私菸販售者，斷無購買零散包裝，而應以整條
    或整箱之數量購入，以利搬運及計算價格，然本件扣案未稅私菸卻非整數，被告
    販入之私菸應已有販出之事實，其上開所辯，實屬卸責之詞，不足採信。此外，
    查扣之香菸確為未稅之私菸，並經財政部高雄關稅局依據海關緝私條例科處罰鍰
    四萬零五百元並沒入等情，有該局九十二年二月二十六日關緝字第０九二００六
    ０一九三號函在卷可稽（見偵查卷第十六頁），被告確有販賣未稅私菸之販行，
    足堪認定。
二、核被告甲○○所為，係犯菸酒管理法第四十七條之販賣私菸罪。爰審酌被告之素
    行、犯罪動機、目的、手段，其販入私菸之數量，及犯後態度等一切情狀，量處
    如主文所示之刑，並諭知易科罰金之折算標準，以資儆懲。查獲扣案之大衛杜夫
    牌香菸九千一百六十一包、七星牌香菸五千零九包及峰牌香菸五千六百八十四包
    ，業經財政部高雄關稅局沒入，已如前述，爰不併予宣告沒收，併此敘明。
據上論斷，應依刑事訴訟法第四百五十二條、第二百九十九條第一項前段，菸酒管理
法第四十七條，刑法第十一條前段、第四十一條第一項前段，罰金罰鍰提高標準條例
第二條，判決如主文。
本案經檢察官廖俊豪到庭執行職務。
中      華  民      國    九十二    年      八      月    二十九    日
                                     臺灣屏東地方法院刑事第四庭
                                         審判長法  官  簡志瑩
                                               法  官  陳松壇
                                               法  官  陳姵君
右正本證明與原本無異。
如不服本判決應於收受本判決送達後十日內向本院提出上訴書狀，其未敘述上訴理由
者，並得於提起上訴後十日內向本院補提理由書狀（均須按他造當事人之人數附繕本
 ）「切勿逕送上級法院」
                                               書記官  許倬維
中      華      民      國    九十二    年      八      月    二十九    日
附錄論罪法條：
菸酒管理法第四十七條
明知為私菸、私酒，而販賣、轉讓或意圖販賣而陳列者，處一年以下有期
徒刑、拘役或科或併科新台幣十五萬元以上七十五萬元以下罰金。


司法院資訊處製作；財團法人民間司法改革基金會備份。
